【裁判字號】    97,訴,571
【裁判日期】    970731
【裁判案由】    違反毒品危害防制條例
【裁判全文】
臺灣新竹地方法院刑事判決              97年度訴字第571 號
公  訴  人  臺灣新竹地方法院檢察署檢察官
被      告  甲○○
上列被告因違反毒品危害防制條例案件，經檢察官提起公訴（97
年度毒偵字第873 號），本院依簡式審判程序判決如下：
    主  文
甲○○施用第一級毒品，處有期徒刑陸月，如易科罰金，以新臺
幣壹仟元折算壹日；扣案之海洛因貳包毛重共零點陸公克（實稱
毛重零點陸陸壹公克《含貳袋》，淨重零點貳陸壹公克，驗餘重
零點貳伍玖公克），沒收銷燬之；另扣案之注射針筒貳支、分裝
匙壹支，均沒收之。又施用第二級毒品，處有期徒刑貳月，如易
科罰金，以新臺幣壹仟元折算壹日。主刑部分應執行有期徒刑陸
月，如易科罰金，以新臺幣壹仟元折算壹日。
    事實及理由
壹、構成犯罪事實：
一、甲○○前於民國94年7 月間，因施用毒品案件，經本院以94
    年度毒聲字第325 號裁定送勒戒處所觀察、勒戒後，因認有
    繼續施用毒品之傾向，再經本院以95年度毒聲字第4 號裁定
    令入戒治處所施以強制戒治，於95年1 月25日入所執行強制
    戒治，嗣於95年10月25日，因無繼續戒治必要而執行完畢釋
    放，並經臺灣新竹地方法院檢察署檢察官於95年10月24日，
    以95年度戒毒偵字第80號為不起訴處分確定。
二、甲○○不知警惕，於前開強制戒治處分執行完畢釋放後5 年
    內，(1)復基於施用第一級毒品海洛因的犯罪意思，於97年4
    月28日下午2 時許，在其位於新竹市○區○○路1 段172 巷
    1 弄6 號之住處內，以將海洛因粉末置入針筒內加水再注射
    之方式，施用第一級毒品海洛因1 次。(2)另基於施用第二級
    毒品安非他命的犯罪意思，於97年4 月27日晚上某時許，在
    新竹市○○路的某友人住處，以將安非他命置於玻璃球內，
    再以火燒烤，吸其煙霧之方式，施用第二級毒品安非他命1
    次。嗣於97年4 月28日下午3 時30分許，在其上開延平路住
    處前，當場為警攔檢查獲，並扣得其所有的第一級毒品海洛
    因2 包毛重共0.6 公克（實稱毛重0.661 公克《含2 袋》，
    淨重0.261 公克，取樣0.002 公克，餘重0.259 公克）及注
    射針筒2 支、分裝匙1 支，經警採集其尿液送驗結果，呈嗎
    啡、可待因陽性及安非他命、甲基安非他命陽性反應，始悉
    上情。
貳、程序方面：
    本件被告甲○○所犯施用第一級毒品、施用第二級毒品等罪
    ，非死刑、無期徒刑、最輕本刑為3 年以上有期徒刑之罪，
    或高等法院管轄第一審之案件，被告於本院準備程序進行中
    ，就被訴事實為有罪之陳述，經本院合議庭認合於刑事訴訟
    法第273 條之1 第1 項之規定，裁定進行簡式審判程序，此
    合先敘明。
、認定犯罪事實所根據的證據及理由：
一、被告甲○○於警局詢問時、檢察官偵查中之供述，及本院準
    備程序、簡式審判程序訊問時之自白。
二、現場與證物相片6 幀在卷可查。
三、扣案之第一級毒品海洛因2 包毛重共0.6 公克、注射針筒2
    支及分裝匙1 支可資證明。
四、而扣案之海洛因2 包毛重共0.6 公克，經送鑑定結果確含有
    第一級毒品海洛因（Heroin）成分（實稱毛重0.6610公克，
    淨重0.2610公克，取樣0.0020公克，餘重0.2590公克），亦
    有交通部民用航空局航空醫務中心毒品鑑定書1 紙附於本院
    卷宗可查。
五、又被告為警查獲時，經採尿送驗結果，呈第一級毒品嗎啡、
    可待因陽性反應、第二級毒品安非他命及甲基安非他命陽性
    反應，亦有新竹市警察局辦理煙毒、麻醉藥品案尿液送驗受
    檢人真實姓名代號對照表暨送驗登記簿影本、台灣尖端先進
    生技醫藥股份有限公司於97年5 月8 日所出具之尿液檢體編
    號B-136 號濫用藥物檢驗報告影本各1 紙附卷可憑。
六、臺灣高等法院被告前案紀錄表、刑案資料查註紀錄表及全國
    施用毒品案件紀錄表各1 份在卷可證。
肆、論罪科刑的理由：
一、論罪：
（一）被告甲○○所為，係犯毒品危害防制條例第10條第1 項之
      施用第一級毒品罪及同條例第10條第2 項之施用第二級毒
      品罪。被告持有第一級、第二級毒品之低度行為為施用第
      一級、第二級毒品之高度行為所吸收，均不另論罪。至被
      告持有第一級毒品海洛因之行為，公訴意旨認被告尚成立
      毒品危害防制條例第11條第1 項之持有第一級毒品罪，惟
      業經蒞庭之檢察官當庭更正，就所犯法條毒品危害防制條
      例第11條第1 項部分予以刪除，附此敘明。
（二）數罪併罰：其分別所犯上開施用第一級毒品、施用第二級
      毒品2 罪間，犯意各別，行為不同，應分別論罪，合併處
      罰之。
二、科刑：
（一）主刑：審酌被告素行不良，經施以強制戒治處分後，本次
      又再度施用足以導致精神障礙及生命危險之成癮性毒品，
      其前經施以強制戒治仍無法使其戒斷毒癮，足見其缺乏拒
      用毒品之決心及悔改之意，兼以施用毒品所生危害以自戕
      健康為主，及其施用次數，犯罪後坦白承認犯行等一切情
      狀，分別量處如主文所示之刑及諭知易科罰金之折算標準
      ，並定其應執行之刑及諭知易科罰金之折算標準，以資懲
      儆。
（二）從刑（沒收銷燬及沒收）：扣案之第一級毒品海洛因2 包
      毛重共0.6 公克（實稱毛重0.661 公克《含2 袋》，淨重
      0.261 公克，取樣0.002 公克，餘重0.259 公克），係屬
      毒品危害防制條例第2 條第2 項第1 款所稱之第一級毒品
      ，為違禁物，不問屬於犯人與否，應依毒品危害防制條例
      第18條第1 項前段之規定，宣告沒收銷燬之；另扣案之注
      射針筒2 支、分裝匙1 支，為被告所有供施用第一級毒品
      海洛因所用之物，業經被告自承在卷，爰均依刑法第38條
      第1 項第2 款之規定，併予宣告沒收之。
伍、適用法律依據：
一、程序法方面：刑事訴訟法第273 條之1 第1 項、第299 條第
    1 項前段。
二、實體法方面：
    毒品危害防制條例第10條第1 項、第2 項、第18條第1 項前
    段，刑法第11條、第41條第1 項前段、第2 項、第51條第5
    款、第38條第1 項第2 款，判決如主文。
本案經檢察官郭進昌到庭執行職務。
中    華    民    國    97    年    7     月    31    日
                  刑事第四庭法  官  馮俊郎
以上正本證明與原本無異。
如不服本判決，得自收受送達之日起10日內，向本院提起上訴。
上訴書狀應敘述具體理由。上訴書狀未敘述上訴理由者，應於上
訴期間屆滿後20日內補提理由書狀於本院（均須按他造當事人之
人數附繕本）「切勿逕送上級法院」。
中    華    民    國    97    年    7     月    31    日
                            書記官  鄧雪怡
附錄本案論罪科刑實體法條全文：
毒品危害防制條例第10條第1 項、第2 項：
施用第一級毒品者，處 6 月以上 5 年以下有期徒刑。
施用第二級毒品者，處 3 年以下有期徒刑。


司法院資訊處製作；財團法人民間司法改革基金會備份。
